【裁判字號】    97,訴,219
【裁判日期】    970617
【裁判案由】    毒品危害防制條例
【裁判全文】
臺灣苗栗地方法院宣示判決筆錄           97年度訴字第219號
公  訴  人  臺灣苗栗地方法院檢察署檢察官
被      告  甲○○
指定辯護人  本院公設辯護人  乙○○
上列被告因毒品危害防制條例案件（起訴案號：97年度毒偵字第
75號、97年度毒偵字第206 號），本院於中華民國97年6 月17日
下午4時許，在本院第10法庭宣示判決，出席職員如下：
                審判長法  官  柳章峰
法官起立朗讀判決主文、犯罪事實要旨、處罰條文、附記事項，
及告以上訴限制、期間並提出上訴狀之法院，且諭知記載其內容
：
一、主  文：
    甲○○施用第一級毒品，累犯，處有期徒刑玖月；第一次扣
    案之海洛因柒包（合計淨重拾貳點伍肆公克）均沒收銷燬之
    。又施用第二級毒品，累犯，處有期徒刑柒月；第一次扣案
    之甲基安非他命捌包（合計淨重參拾點玖伍公克）均沒收銷
    燬之。又施用第一級毒品，累犯，處有期徒刑玖月；第二次
    扣案之海洛因陸包（合計淨重玖點肆壹公克）均沒收銷燬之
    ，玻璃瓶參個、皮包壹個均沒收。又施用第二級毒品，累犯
    ，處有期徒刑柒月；第二次扣案之甲基安非他命貳包（合計
    淨重肆點貳公克）均沒收銷燬之，玻璃頭吸食器壹個、上開
    玻璃瓶參個及皮包壹個均沒收。應執行有期徒刑貳年；第一
    次扣案之海洛因柒包（合計淨重拾貳點伍肆公克）、甲基安
    非他命捌包（合計淨重參拾點玖伍公克），第二次扣案之海
    洛因陸包（合計淨重玖點肆壹公克）、甲基安非他命貳包（
    合計淨重肆點貳公克）均沒收銷燬之，玻璃頭吸食器壹個、
    玻璃瓶參個、皮包壹個均沒收。
二、犯罪事實要旨：
（一）甲○○前因違反槍砲彈藥刀械管制條例等案件，經法院判
      處有期徒刑確定，嗣經減刑後應執行有期徒刑5 年9 月，
      甫於民國96年7 月16日執行完畢出監（構成累犯）。甲○
      ○又曾因施用毒品案件，經法院裁定送觀察、勒戒後，認
      有繼續施用毒品之傾向，再經法院裁定施以強制戒治，迄
      於95年11月21日執行完畢釋放，並由台灣苗栗地方法院檢
      察署檢察官於95年12月12日以95年度戒毒偵字第34號為不
      起訴處分確定。詎甲○○猶不知悔改，復分別於下列時、
      地，有非法施用毒品之犯行：
 （1）甲○○基於施用第1 級毒品海洛因之犯意，於97年1 月11
      日上午8 時許，在苗栗縣竹南鎮大厝里某工地，以將海洛
      因摻入香菸內點燃吸食之方式，非法施用第1 級毒品海洛
      因1 次。又基於施用第2 級毒品甲基安非他命之犯意，於
      97年1 月11日上午8 時20分許，在上開工地，以將甲基安
      非他命置於玻璃頭（未扣案）內加熱而吸其煙霧之方式，
      非法施用第2 級毒品甲基安非他命1 次。嗣苗栗縣警察局
      竹南分局竹南派出所員警，於97年1 月11日上午10時50分
      許，在苗栗縣竹南鎮開元里1 鄰鹽館前10號前，發現甲○
      ○形跡可疑，向前盤查，警方除前後共扣得海洛因7 包（
      合計淨重12.54 公克）、甲基安非他命8 包（合計淨重30
      .95 公克）外，並徵得甲○○同意，對其採尿送驗，結果
      發現其尿液確呈有嗎啡及甲基安非他命陽性反應（97年度
      毒偵字第75號偵查卷部分）。
 （2）甲○○又基於施用第1 級毒品海洛因之犯意，於97年2 月
      16日上午10時許，在其苗栗縣頭份鎮○○路311 號住處，
      以將海洛因摻入香菸內點燃吸食之方式，非法施用第1 級
      毒品海洛因1 次。又基於施用第2 級毒品甲基安非他命之
      犯意，於97年2 月16日上午10時許，在上址，以將甲基安
      非他命置於玻璃頭內加熱而吸其煙霧之方式，非法施用第
      2 級毒品甲基安非他命1 次。嗣苗栗縣警察局大湖分局偵
      查隊員警，持本院核發之搜索票，於97年2 月16日下午5
      時05分許，至其上開住處搜索，警方除扣得海洛因共6 包
      （合計淨重9.41公克）、甲基安非他命2 包（合計淨重4.
      2 公克）、供裝海洛因及甲基安非他命用之皮包1 個、玻
      璃瓶3 個、吸食甲基安非他命用之玻璃頭吸食器1 個外，
      並徵得甲○○同意，對其採尿送驗，結果發現其尿液仍呈
      有嗎啡及甲基安非他命陽性反應（97年度毒偵字第206 號
      偵查卷部分）。
 （3）案經苗栗縣警察局竹南分局及大湖分局分別報請台灣苗栗
      地方法院檢察署檢察官偵查起訴。
三、處罰條文：
    毒品危害防制條例第10條第1項、第2項。
四、協商判決除有刑事訴訟法第455 條之4 第1 項第1 款於本訊
    問程序終結前，被告撤銷協商合意或檢察官撤回協商聲請者
    ；第2 款被告協商之意思非出於自由意志者；第4 款被告所
    犯之罪非第455 條之2 第1 項所定得以協商判決者；第6 款
    被告有其他較重之裁判上一罪之犯罪事實者；第7 款法院認
    應諭知免刑或免訴、不受理者情形之一，及違反同條第2 項
    「法院應於協商合意範圍內為判決；法院為協商判決所科之
    刑，以宣告緩刑或2 年以下有期徒刑、拘役或罰金為限」之
    規定者外，不得上訴。
五、如有前項得上訴之情形，若不服本件判決，得自收受判決筆
    錄送達之日起10日內，向本院提出上訴書狀，上訴於第二審
    法院。
中    華    民    國    97    年    6     月    17    日
                  台灣苗栗地方法院刑事第三庭
                            書記官  陳采瑜
                      審判長法  官  柳章峰
以上正本係照原本製作。
                             書記官 陳采瑜
中    華    民    國    97    年    6     月    17    日


司法院資訊處製作；財團法人民間司法改革基金會備份。
